臺灣高等法院高雄分院刑事判決　　　　99年度上易字第1225號
上　訴　人
即　被　告　黃孟聰
上列上訴人因違反毒品危害防制條例案件，不服臺灣屏東地方法
院99年度易字第712 號中華民國99年10月18日第一審判決（起訴
案號：臺灣屏東地方法院檢察署99年度毒偵字第1188號），提起
上訴，本院判決如下：
     主  文
上訴駁回。
     事實及理由
一、本案經本院審理結果，認第一審判決認事用法及量刑均無不
    當，應予維持，並引用第一審判決書記載之事實、證據及理
    由（如附件所示）。
二、被告上訴意旨雖指稱：伊於99年5 月18日9 時40分許，被警
    查獲施用甲基安非他命時，已供出毒品來源，係向陳志偉購
    買，應依法減輕其刑，原判決未依法減輕其刑，即有未合云
    云。惟查案外人陳志偉涉犯販賣第一、二級毒品罪，係於99
    年5 月4 日晚上9 時15分許，被警方破獲，復經檢察官於10
    0 年3 月9 日提起公訴在案，有台灣屏東地方法院檢察署99
    年度偵字第4737號、第5392號檢察官起訴書在卷可稽。足見
    被告於99年5 月18日被警查獲施用甲基安非他命之前，陳志
    偉販賣第二級毒品之犯行，已於99年5 月4 日被警查獲；亦
    即警方並非被告供出毒品來源，而破獲陳志偉販賣第二級毒
    品犯行，至為明確，從而，被告自無毒品危害防制條例第17
    條第1 項減輕其刑之適用。被告上訴意旨，仍執前詞，指摘
    原判決不當，為無理由，應予駁回。
三、被告經合法傳喚，無正當理由不到庭，爰不待其陳述逕行判
    決。
據上論斷，應依刑事訴訟法第368 條、第371 條、第373 條，判
決如主文。
本案經檢察官蔡國禎到庭執行職務。
中    華    民    國  100     年    4     月    14    日
                  刑事第七庭    審判長法  官 莊飛宗
                                      法  官 蔡廣昇
                                      法  官 謝宏宗
以上正本證明與原本無異。
本判決不得上訴。
中    華    民    國  100     年    4     月    15    日
                                      書記官 蘇恒仁
附錄本判決論罪科刑法條：
毒品危害防制條例第10條第2項
施用第二級毒品者，處 3 年以下有期徒刑。
附件：
臺灣屏東地方法院刑事判決               99年度易字第712號
公  訴  人  臺灣屏東地方法院檢察署檢察官
被      告  黃孟聰
上列被告因違反毒品危害防制條例案件，經檢察官提起公訴（99
年度毒偵字第1188號），本院依法行簡式審判程序審理，判決如
下：
    主  文
黃孟聰施用第二級毒品，累犯，處有期徒刑拾月，扣案第二級毒
品甲基安非他命壹包（毒品部分驗後淨重零點零零捌公克）、沾
黏甲基安非他命之玻璃球吸食器壹組均沒收銷燬之。
    事  實
一、黃孟聰前於民國87年間，因施用毒品案件，由法院裁定送觀
    察勒戒、強制戒治執行後，而於88年8 月26日出所，並經臺
    灣高等法院高雄分院依87年5 月22日施行之毒品危害防制條
    例以87年度上易字第2219號判決免刑確定。又於91至92年間
    ，因施用毒品等案件，分別經本院以91年度易字第1367號判
    處有期徒刑8 月、94年度易緝字第29號判處有期徒刑9 月確
    定，接續執行至95年7 月12日假釋出監，並於95年11月10日
    假釋期滿未經撤銷視為執行完畢。詎其仍不知悔改，明知甲
    基安非他命業已公告列為毒品危害防制條例之第二級毒品，
    不得持有、施用，竟基於施用第二級毒品之犯意，於99年5
    月16日6 時許，在屏東縣屏東市○○里○○路1 號住處，以
    將甲基安非他命放入玻璃球吸食器內燒烤後吸食煙霧之方式
    ，施用第二級毒品甲基安非他命1 次。嗣於99年5 月18日9
    時40分許，為警據報前往屏東縣萬丹鄉○○村○○路88號黃
    孟聰居處察看，當場起出其所持第二級毒品甲基安非他命1
    包（毒品部分驗後淨重0.008 公克）、沾黏甲基安非他命之
    玻璃球吸食器1 組，後經黃孟聰同意配合接受尿檢，結果呈
    現甲基安非他命陽性反應，始悉上情。
二、案經屏東縣政府警察局屏東分局報告臺灣屏東地方法院檢察
    署檢察官偵查起訴。
    理  由
一、本件係依刑事訴訟法第273 條之1 第1 項行簡式審判程序，
    其證據調查依同法第273 條之2 所定原不受審判外陳述排除
    之限制；又被告對於卷內各項證據亦不爭執證據能力，復無
    事證顯示有何違法取得或類此瑕疵之情，故卷內所列各項證
    據，自均有證據能力，合先敘明。
二、上揭犯罪事實，業經被告坦承不諱，另據前開採尿送驗結果
    ，亦呈甲基安非他命陽性反應，有臺灣檢驗科技股份有限公
    司濫用藥物尿液檢驗報告、被告之尿液送驗代號與姓名對照
    表等件為憑（見偵卷第21頁、警卷第16頁），此外尚有刑事
    案件報告書、本院公務電話紀錄所示員警查獲情形在卷供參
    （見偵卷第2 頁、本院卷第22頁），暨扣案第二級毒品甲基
    安非他命1 包（毒品部分驗後淨重0.008 公克）、沾黏甲基
    安非他命之玻璃球吸食器1 組俱經檢驗確認無訛，有高雄醫
    學大學附設中和紀念醫院檢驗報告足資佐證（見本院卷第29
    -30 頁）。是認被告之自白與事實相符，堪予採信，從而本
    件罪證明確，被告犯行洵可認定，應依法論科。
三、按毒品危害防制條例就施用毒品者，只於「初犯」及「5 年
    後再犯」2 種情形有其追訴條件之限制，倘初犯後5 年內已
    再犯，縱第3 次或第3 次以上施用毒品之時間在初犯釋放5
    年後，仍與「5 年後再犯」有別，顯見其再犯率甚高，原實
    施之觀察勒戒或強制戒治未收實效，自應逕行追訴處罰（最
    高法院97年9 月9 日97年度第5 次刑事庭會議決議參照）。
    本件被告前於88年間因施用毒品而受觀察勒戒、強制戒治執
    行後，旋於91至92年間復施用毒品、經法院判刑，業如前述
    ，並有前案紀錄表、刑案資料查註紀錄表各1 份可考，是依
    上揭說明，本案自應逕行追訴處罰。
四、按甲基安非他命係毒品危害防制條例第2 條第2 項第2 款所
    定第二級毒品。核被告所為，係犯毒品危害防制條例第10條
    第2 項之施用第二級毒品罪。被告持有毒品之低度行為應被
    施用之高度行為所吸收，不另論罪。被告曾受如事實欄所載
    判刑執行等情，有上開前案紀錄資料足稽，其於徒刑執行完
    畢後，5 年內故意再犯本件有期徒刑以上之罪，為累犯，應
    依刑法第47條第1 項加重刑度。爰審酌被告已有多次施用毒
    品前科，迭受判刑執行、觀察勒戒、強制戒治等處遇，素行
    非佳，有上開前案紀錄資料可憑，但其猶繼續施用毒品，復
    為本件犯行，顯見未能自歷次前案記取教訓，原不宜寬貸，
    惟念及被告尚知坦然面對刑責、供承己身罪行不諱，犯後態
    度非劣等一切情狀，量處如主文所示之刑，以資懲儆。
五、扣案甲基安非他命1 包（毒品部分驗後淨重0.008 公克），
    為查獲之第二級毒品，業如前述，而該外包裝因與毒品附和
    、無法析離，應併視為扣案毒品，依毒品危害防制條例第18
    條第1項 前段宣告沒收銷燬之。扣案玻璃球吸食器1 組殘留
    甲基安非他命成分，同如前述，該物因沾黏毒品無法析離，
    亦應併視為查獲之扣案毒品，依毒品危害防制條例第18條第
    1 項前段宣告沒收銷燬之。
據上論斷，應依刑事訴訟法第273 條之1 第1 項、第299 條第1
項前段，毒品危害防制條例第10條第2 項、第18條第1 項前段，
刑法第11條前段、第47條第1 項，判決如主文。
本案經檢察官許英輝到庭執行職務
中    華    民    國    99    年    10    月    18    日
                  刑事第四庭    法  官  江振源
以上正本證明與原本無異
如不服本判決，應於判決送達後10日內向本院提出上訴書狀（應
附繕本），其未敘述上訴理由者，應於上訴期間屆滿後20日內補
提理由書狀於本院，上訴於臺灣高等法院高雄分院。
中    華    民    國    99    年    10    月    19    日
                                書記官  潘豐益
附錄本判決論罪科刑法條：
毒品危害防制條例第10條
施用第一級毒品者，處六月以上五年以下有期徒刑。
施用第二級毒品者，處三年以下有期徒刑。